臺灣新北地方法院刑事判決
                                   111年度審易字第1612號
公  訴  人  臺灣新北地方檢察署檢察官
被      告  吳家隆


上列被告因違反就業服務法案件，經檢察官提起公訴（111 年度
偵字第5440號），本院判決如下：
　　主　文
吳家隆意圖營利媒介外國人非法為他人工作，處拘役肆拾日，如
易科罰金，以新臺幣壹仟折算壹日。緩刑貳年，緩刑期間付保護
管束，並應接受檢察官指定之肆小時法治教育課程。
　　事實及理由
壹、查被告吳家隆所犯係死刑、無期徒刑、最輕本刑為3 年以上
    有期徒刑以外之罪，其於準備程序就被訴事實為有罪之陳述
    ，經告知簡式審判程序之旨，並聽取其與檢察官之意見後，
    本院認無不得或不宜改依簡式審判程序進行之處，爰依刑事
    訴訟法第273 條之1 第1 項、第284 條之1 之規定，裁定進
    行簡式審判程序。
貳、本案犯罪事實、證據及應適用之法條，除下列事項應予更正
    、補充外，餘均引用附件即檢察官起訴書之記載：
一、犯罪事實欄一第4 行所載之「同年月27日11時30分」，應更
    正為「同年月18日」。
二、補充「被告吳家隆於111 年9 月15日本院準備程序及審理中
    之自白（參本院卷附當日各該筆錄）」為證據。　　　　
叁、審酌被告意圖營利非法媒介外國勞工為他人工作，所為危害
    主管機關對於外籍勞工之管理，實有不該，兼衡被告之素行
    、職業、教育程度、家庭經濟與生活狀況，以及犯後終能坦
    承犯行，態度尚可等一切情狀，量處如主文所示之刑，並諭
    知如易科罰金之折算標準，以資處罰。
肆、查被告本件以前並無任何故意犯罪而受有期徒刑以上刑之宣
    告之紀錄，此觀卷附臺灣高等法院被告前案紀錄表自明，足
    以彰顯其素行尚可，所為本件犯行固應責難，然衡酌其因一
    時失慮，偶罹刑典，且犯後坦承犯行，已見悔意，諒其經此
    偵審訴訟程序，應知所警惕，當無再犯之虞，本院審酌上情
    ，認所宣告之刑以暫不執行為適當，併予宣告緩刑2 年，又
    為建立其正確法治觀念，本院認除前開緩刑宣告外，當為預
    防再犯之必要命令，爰併依刑法第74條第2 項第8 款之規定
    ，命被告應接受檢察官指定之4 小時法治教育，並依刑法第
    93條第1 項第2 款規定，諭知於緩刑期間付保護管束，用勵
    自新。嗣被告如有違反上開負擔且情節重大者，檢察官得依
    刑法第75條之1 第1 項第4 款之規定，聲請法院撤銷其緩刑
    之宣告，特予指明。
伍、至於被告實行本件犯行，原與越南籍人士NGUYEN THI LANH
    （中文姓名：阮氏令）約定每日新臺幣200 元之仲介報酬，
    於工作結束後再行收取，此據被告於警詢中供承明確，對照
    阮氏令於醫院之照護工作尚未結束即為警查獲，被告於本院
    審理中亦稱尚未取得約定報酬等語明確，且卷內無其他證據
    可資證明被告有何實際取得之犯罪所得，堪認被告所言尚堪
    採信，故不予宣告沒收犯罪所得。
陸、本判決係依刑事訴訟法第310 條之2 及第454 條所製作之簡
    化判決，依法僅需記載犯罪事實、證據名稱及應適用之法條
    ，並得以簡略方式為之，如認定之犯罪事實、證據及應適用
    之法條，與檢察官起訴書之記載相同者，得引用之，附此敘
    明。
據上論斷，應依刑事訴訟法第273 條之1 第1 項、第299 條第1
項前段、第310 條之2 、第454 條（本件依刑事判決精簡原則，
僅記載程序法條文），判決如主文。
本案經檢察官蔡景聖偵查起訴，由檢察官陳炎辰到庭執行公訴。
中　　華　　民　　國　　111　 年 　  9　　月 　 27　　日
　　　　　　　　 刑事第二十四庭　法　官　李俊彥　　
以上正本證明與原本無異。
如不服本判決，應於判決送達後20日內敘明上訴理由，向本院提
出上訴狀（應附繕本），上訴於臺灣高等法院。其未敘述上訴理
由者，應於上訴期間屆滿後20日內向本院補提理由書「切勿逕送
上級法院」。
　　　　　　　　　　　　　　　　 書記官　林慈恩
中　　華　　民　　國　　111 　年　　 9　　月　 27　　日
附錄本判決論罪之法律條文：
就業服務法第45條
任何人不得媒介外國人非法為他人工作。

就業服務法第64條
違反第45條規定者，處新臺幣10萬元以上50萬元以下罰鍰。5 年
內再違反者，處1 年以下有期徒刑、拘役或科或併科新臺幣60萬
元以下罰金。
意圖營利而違反第45條規定者，處3 年以下有期徒刑、拘役或科
或併科新臺幣120 萬元以下罰金。
法人之代表人、法人或自然人之代理人、受僱人或其他從業人員
，因執行業務違反第45條規定者，除依前二項規定處罰其行為人
外，對該法人或自然人亦科處各該項之罰鍰或罰金。
--------------------------------------------------------
附件：
臺灣新北地方檢察署檢察官起訴書
　　　　　　　　　　　　　　    　　 111年度偵字第5440號
　　被　　　告　吳家隆　男　64歲（民國00年0月0日生）
　　　　　　　　　　　　住○○市○○區○○路00號4樓
　　　　　　　　　　　　國民身分證統一編號：Z000000000號

上列被告因違反就業服務法案件，已經偵查終結，認應該提起公
訴，茲將犯罪事實及證據並所犯法條分敘如下：
　　　　犯罪事實
一、吳家隆具有「私立就業服務機構許可及管理辦法」第5條之1
    規定之就業專業服務人員資格，明知不得媒介外國人非法為
    他人工作，竟基於媒介外國人非法為他人工作以營利之意圖
    ，於民國110年10月7日至同年月27日11時30分間，媒介越南
    籍人士NGUYEN THI LANH，前往新北市○○區○○○路○段00號醫
    療財團法人徐元智先生醫藥基金會亞東紀念醫院11G021病房
    ，以每日新臺幣（下同）2700元之價格，為楊秀蘭之配偶許
    國清從事照護工作，吳家隆再從上開工資中，抽取每日200
    元之仲介費用。
二、案經內政部移民署北區事務大隊新北市專勤隊報告偵辦。
　　　　證據並所犯法條
一、證據清單及待證事實：
證據清單-(1)
編號 證據名稱 待證事實 1 被告吳家隆於偵查中之供述 坦承有介紹NGUYEN THI LANH為楊秀蘭之家人擔任看護，並於看護期間，每日收取200元之事實，然辯稱不知道NGUYEN THI LANH為非法外勞云云。 2 證人楊秀蘭於偵查中之證述 證明全部之犯罪事實。 3 證人NGUYEN THI LANH於警詢中之證述 證明擔任楊秀蘭之配偶看護之事實。 4 勞動部勞動力發展署私立就業服務機構查詢系統列印資料 證明被告吳家隆具有就業專業服務人員資格之事實。 
二、核被告所為係犯就業服務法第64條第2項之意圖營利而違反
    就業服務法第45條之任何人不得媒介外國人非法為他人工作
    罪嫌。又被告於上開期間收取每日200元之仲介費用，屬於
    被告之犯罪所得，請依刑法第38條之1第1項規定宣告沒收之
    ，並依同條第3項規定，於全部或一部不能沒收或不宜執行
    沒收時，追徵其價額。
三、依刑事訴訟法第251條第1項提起公訴。
　此　致
臺灣新北地方法院
中　　華　　民　　國　 111　　年　　6 　　月　　17　　日
　　　　　　　　　　　　　　　檢　察　官  蔡景聖